# 关于供应商赠送商品能否计入营业外收入的疑问

提问人：wx_61dfc4c6c3ae 时间：2022-01-13 22:33:26
陈版主您好，公司收到供应商赠送的样品酒，并且供应商要求公司将这批样品酒用于品鉴推广，请问公司收到这批样品酒后能否计入营业外收入？

回答人：chenyiwei
可以同时确认销售费用和营业外收入，也可以不做处理，仅在账外备查登记，但不论如何，都要注意加强实物管理。